【裁判字號】    97,易,659
【裁判日期】    970530
【裁判案由】    毒品危害防制條例
【裁判全文】
臺灣士林地方法院刑事判決               97年度易字第659號
公  訴  人  臺灣士林地方法院檢察署檢察官
被      告  甲○○
上列被告因違反毒品危害防制條例案件，經檢察官提起公訴（97
年度毒偵字第39號），被告為有罪之陳述，本院裁定改行簡式審
判程序，並判決如下：
    主  文
甲○○施用第二級毒品，處有期徒刑參月，如易科罰金以新臺幣
壹仟元折算壹日，扣案之甲基安非他命玖包（驗餘總淨重伍點零
伍公克）沒收銷燬，吸食器壹個及分裝杓管貳支均沒收。
    事  實
一、甲○○前因施用毒品案件，經依法院裁定送觀察、勒戒後，
    認無繼續施用毒品之傾向，於民國95年11月28日執行完畢釋
    放，並經臺灣板橋地方法院檢察署檢察官（起訴書誤載為臺
    灣士林地方法院檢察署檢察官）以95年度毒偵緝字第634 號
    為不起訴處分確定。詎其仍未戒除毒癮，又基於施用第二級
    毒品甲基安非他命（起訴書誤載為安非他命，下稱甲基安非
    他命）之犯意，於前案觀察、勒戒執行完畢釋放後五年內之
    96年12月14日某時，在臺北縣汐止市友人住處，以將甲基安
    非他命置於玻璃球內燒烤吸食其煙霧之方式，施用甲基安非
    他命，嗣於96年12月16日凌晨1 時20分許，在臺北縣汐止市
    ○○路○ 段286 巷口，因形跡可疑為警盤檢查獲，並扣得甲
    基安非他命九包（驗餘總淨重5.05公克）、吸食器一個及分
    裝杓管二支等物。
二、案經臺北市政府警察局中山分局報請臺灣士林地方法院檢察
    署檢察官偵查起訴。
    理  由
一、前揭犯罪事實，業據被告甲○○於偵查中、本院審理時供認
    不諱（見偵卷第43至44頁、本院97年5 月16日審判筆錄），
    又被告為警查獲時，經採集其尿液送檢驗結果，呈安非他命
    及甲基安非他命陽性反應，有台灣尖端先進生技醫藥股份有
    限公司96年12月26日編號AC25801 號濫用藥物檢驗報告一紙
    在卷可稽（見偵卷第49頁），復有查獲之甲基安非他命九包
    、吸食器一個及分裝杓管二支扣案可資佐證，而扣案袋內之
    物，經檢驗具甲基安非他命成分，有臺北市政府警察局97年
    1 月8 日北市鑑毒字第844 號鑑驗通知書一紙在卷可憑（見
    偵卷第54頁），足徵被告自白與事實相符。又查施用甲基安
    非他命之代謝最先是去N-甲基（N- demethylation）形成安
    非他命，而施用甲基安非他命後，在正常尿液PH值情況下，
    24小時內，有43％服用劑量以甲基安非他命原態排出；另施
    用安非他命後24小時內，有30％以安非他命原態排出，20％
    經去氨基作用及氧化作用形成苯甲酸，2 ％經反應形成Nore
    phedrine（參照行政院衛生署出版「物質濫用」、「常見濫
    用藥物檢驗方法彙編」所載）。而施用安非他命後，其尿液
    不致檢出甲基安非他命陽性反應，而施用甲基安非他命後，
    其尿液可檢出甲基安非他命和其代謝物安非他命成分，有行
    政院衛生署管制藥品管理局93年11月2 日管檢字第09300104
    99號函可按，是尿液經檢驗出甲基安非他命陽性反應，係被
    告施用甲基安非他命後以甲基安非他命原態排出者；而檢驗
    出安非他命陽性部分，乃施用甲基安非他命、安非他命均可
    檢驗出安非他命陽性反應。本件被告經警查獲而採集其尿液
    送驗結果，呈甲基安非他命及安非他命陽性反應，足以認定
    被告係施用甲基安非他命，並非安非他命，起訴書記載被告
    係施用安非他命，容有誤會。本件事證明確，被告犯行堪以
    認定。
二、按犯毒品危害防制條例第十條之施用毒品罪者，檢察官應聲
    請法院裁定令被告入勒戒處所觀察、勒戒。觀察、勒戒後，
    檢察官依據勒戒處所之陳報，認受觀察、勒戒人無繼續施用
    毒品傾向者，應即釋放，並為不起訴處分；認受觀察、勒戒
    人有繼續施用毒品傾向者，檢察官應聲請法院裁定令入戒治
    處所施以強制戒治。經觀察、勒戒或強制戒治執行完畢釋放
    後，五年內再犯毒品危害防制條例第十條之罪者，檢察官或
    少年法院應依法追訴或裁定交付審理，毒品危害防制條例第
    20條第1 項、第2 項、第23條第2 項分別定有明文。查被告
    前因施用毒品案件，經依法院裁定送觀察、勒戒後，認無繼
    續施用毒品之傾向，於95年11月28日執行完畢釋放，並經臺
    灣板橋地方法院檢察署檢察官以95年度毒偵緝字第634 號為
    不起訴處分確定，有臺灣板橋地方檢察署檢察官95年度毒偵
    緝字第634 號不起訴處分書、被告刑案資料查註紀錄表、全
    國施用毒品案件紀錄表及矯正簡表各一份在卷可稽，被告於
    觀察、勒戒執行完畢釋放後，五年內再犯毒品危害防制條例
    第10條之罪，經檢察官提起公訴，本院應予審理。按甲基安
    非他命係毒品危害防制條例第2 條第2 項第2 款所稱之第二
    級毒品。核被告施用甲基安非他命之行為，係犯毒品危害防
    制條例第10條第2 項之施用第二級毒品罪。被告持有甲基安
    非他命進而施用，其持有甲基安非他命之低度行為應為施用
    甲基安非他命之高度行為所吸收，不另論罪。爰審酌被告僅
    施用毒品一次，犯罪戕害自己身體健康及犯罪後供認犯行之
    態度等一切情狀，量處如主文所示之刑，並諭知易科罰金之
    折算標準。
三、扣案之甲基安非他命九包（驗餘總淨重5.05公克），係查獲
    之第二級毒品，不問屬於被告與否，應依毒品危害防制條例
    第18條第1 項前段之規定宣告沒收銷燬。至另扣案吸食器一
    個及分裝杓管二支，係被告所有供施用甲基安非他命所用之
    物，業據其於本院審理時供明在卷（見本院97年5 月16日審
    判筆錄），應依刑法第38條第1 項第2 款之規定宣告沒收。
據上論斷，應依刑事訴訟法第299 條第1 項前段、第273 條之1
第1 項，毒品危害防制條例第10條第2 項、第18條第1 項前段，
刑法第11條、第41條第1 項前段、第38條第1 項第2 款，判決如
主文。
本案經檢察官高俊申到庭執行職務。
中    華    民    國    97    年    5     月    30    日
                  刑事第六庭法  官  周明鴻
以上正本證明與原本無異。
如不服本判決應於判決送達後10日內向本院提出上訴狀，其未敘
述上訴之理由者並得於提起上訴後20日內向本院補提理由書 (均
須按他造當事人之人數附繕本)。
                            書記官  丁梅芬
中    華    民    國    97    年    5     月    30    日
附錄論罪科刑法條：毒品危害防制條例第10條第2 項
施用第二級毒品者，處 3 年以下有期徒刑。


司法院資訊處製作；財團法人民間司法改革基金會備份。
